【裁判字號】    97,交簡抗,1
【裁判日期】    971216
【裁判案由】    公共危險等
【裁判全文】
臺灣板橋地方法院刑事裁定             97年度交簡抗字第1號
抗  告  人  臺灣板橋地方法院檢察署檢察官
被      告  甲○
上列抗告人因被告所犯公共危險等案件，不服本院中華民國97年
4 月16日裁定（96年度交簡字第2697號），提起抗告，本院裁定
如下：
    主  文
原裁定撤銷。
    理  由
一、原裁定意旨略以：按刑事判決文字，顯係誤寫，而不影響於
    全案情節與判決之本旨者，參照民事訴訟法第232 條規定，
    原審法院得以裁定更正之，業經大法官會議釋字第43號解釋
    在案。本件原判決之原本及其正本主文及理由欄三、四有關
    減刑部分顯係誤寫、漏列，而不影響於全案情節與判決本旨
    ，茲以裁定更正。原判決之原本及其正本更正增補如附表所
    示。
二、抗告意旨略為：本件被告之犯罪時間在96年4 月24日以前，
    所犯之罪亦合於中華民國九十六年罪犯減刑條例第2 條第1
    項第3 款、規定之減刑條件，應依中華民國96年罪犯減刑條
    例第2 條第1 項第3 款、第7 條之規定予以減刑，而上揭情
    節將影響原判決之全案情節及判決本旨。是原審以刑事判決
    文字之誤寫為由，參照民事訴訟法第232 條規定並依大法官
    會議釋字第43號之解釋欲為判決主文及理由欄中關於減刑與
    否之更正，顯已非一般之誤寫、漏列，而勢將影響於全案情
    節及判決本旨，本件裁定適用法律容有違誤，爰依法提起抗
    告等語。
三、經查本件原判決原本及正本之主文均未依照中華民國九十六
    年罪犯減刑條例為減刑之諭知，判決原本及正本理由欄三雖
    認被告犯罪時間於中華民國九十六年罪犯減刑條例所規定之
    96年4 月24日以前，但因為被告不符合該條例第3 條規定之
    減刑條件，故認本件被告不予減刑，因此據上論斷欄內亦未
    引用中華民國九十六年罪犯減刑條例第2 條第1 項第3 款、
    第7 條及第10條之規定，原審法院於判決後，又認本件被告
    之犯行符合中華民國九十六年罪犯減刑條例之減刑規定，並
    以裁定更正之，原審之裁定與其先前之判決理由顯屬矛盾，
    原審裁定足以影響先前的判決結果，且本案是否適用中華民
    國九十六年罪犯減刑條例一事，涉及被告受宣判之刑度輕重
    ，該錯誤足以影響判決之結果，原審法院自不得以裁定更正
    之。又查原審於裁定中依照刑法第51條第5 款重新量定被告
    應執行刑，顯已重啟審判中法官量刑之職權，主文、理由欄
    及據上論斷中關於減刑之更正及重定應執行刑部分，顯已非
    一般之判決誤寫、漏列，而勢將影響於全案情節及判決本旨
    ，原裁定適用法律容有違誤，聲請人所提抗告，為有理由，
    本院爰將原裁定撤銷。至依減刑條例規定應減刑而漏未減刑
    之情形，應認為檢察官及被告均有權聲請裁定補充。類此情
    形者，既無礙於被告之利益，即無提起非常上訴之必要性，
    如予提起，自可不予准許（最高法院97年度第4 次刑事庭會
    議可資參照），是聲請人認原判決應減刑而漏未減刑，應另
    提起非常上訴，則有誤會，附此敘明。
據上論斷，應依刑事訴訟法第413條前段，裁定如主文。
中    華    民    國    97    年    12    月    16    日
                  刑事第二庭    審判長法  官  王屏夏
                                      法  官  王偉光
                                      法  官  吳幸娥
以上正本證明與原本無異
如不服本裁定應於送達後5日內向本院提出抗告狀
                                      書記官  陳靜怡
中    華    民    國    97    年    12    月    16    日
附表
┌─────────────┬────────────┐
│  原判決內容              │更正增補後內容          │
├─────────────┼────────────┤
│    主  文                │    主  文              │
│甲○因過失致人於死，處有期│甲○因過失致人於死，處有│
│徒刑柒月，又駕駛動力交通工│期徒刑柒月，減為有期徒刑│
│具肇事，致人於死受而逃逸，│參月又拾伍日；又駕駛動力│
│處有期徒刑壹年。應執行有期│交通工具肇事，致人於死受│
│徒刑壹年陸月。緩刑參年。緩│而逃逸，處有期徒刑壹年，│
│刑期間付保護管束，並應向戶│減為有期徒刑陸月。應執行│
│籍所在地之警察機關所屬之交│有期徒刑玖月。緩刑參年。│
│通隊或交通分隊提供陸拾小時│緩刑期間付保護管束，並應│
│之維持道路交通秩序之志工義│向戶籍所在地之警察機關所│
│務勞務。                  │屬之交通隊或交通分隊提供│
│                          │陸拾小時之維持道路交通秩│
│                          │序之志工義務勞務。      │
├─────────────┼────────────┤
│理由欄第三段：            │理由欄第三段：          │
│「按中華民國96年罪犯減刑條│「按中華民國96年罪犯減刑│
│例業經立院於96年6月15日三 │條例業經立院於96年6月15 │
│讀通過，嗣經總統於96年7月4│日三讀通過，嗣經總統於96│
│日令公布，依同條例第16條規│年7月4日令公布，依同條例│
│定，於96年7月16日施行。查 │第16條規定，於96年7月16 │
│被告所犯上開二罪之犯罪時間│日施行。查被告所犯上開二│
│雖均係在民國96 年4月24日以│罪之犯罪時間係在96年4月 │
│前，惟其所犯之上開二罪均不│24 日以前，所犯之罪亦合 │
│合乎中華民國96年罪犯減刑條│於中華民國96年罪犯減刑條│
│例第3條規定之減刑條件，故 │例第2條第1項第3款規定之 │
│不予減刑，合併敘明。」    │減刑條件，爰依中華民國96│
│                          │年罪犯減刑條例第2條第1項│
│                          │第3款、第7條之規定，各減│
│                          │刑如主文所示刑，並定其應│
│                          │執行之刑。」            │
│                          │                        │
├─────────────┼────────────┤
│理由欄第四段：            │理由欄第四段：          │
│依刑事訴訟法第449條第2項、│依刑事訴訟法第449條第2項│
│第3項、第454條第2項，刑法 │、第3項、第454條第2項， │
│276條第1項、第185條之4、第│刑法276條第1項、第185條 │
│51條第5款、第74條第1項第1 │之4、第51條第5款、第74條│
│款、第2項第5款、第3項、第 │第1項第1款、第2項第5款、│
│93條第1項第2款，逕以簡易判│第3項、第93條第1項第2款 │
│決處刑如主文。            │，中華民國96年罪犯減刑條│
│                          │例第2條第1項第3款、第7條│
│                          │，逕以簡易判決處刑如主文│
│                          │。                      │
│                          │                        │
└─────────────┴────────────┘


司法院資訊處製作；財團法人民間司法改革基金會備份。
